【裁判字號】    97,交抗,530
【裁判日期】    970516
【裁判案由】    違反道路交通管理處罰條例
【裁判全文】
臺灣高等法院交通事件裁定             97年度交抗字第530號
抗  告  人
即受處分人  甲○○
上列抗告人因違反道路交通管理處罰條例案件，不服臺灣板橋地
方法院，中華民國97年4月2日所為裁定（97年度交聲字第529號
），提起抗告，本院裁定如下：
    主  文
抗告駁回。
    理  由
一、原裁定意旨略以：異議人甲○○於民國（下同）97年1月18
    日8時10 分許，飲酒後仍駕駛TT-444號動力機械車輛，行經
    台北市○○○路○段與東新街口處時，為在該處執勤警員戴
    四國對其攔檢實施酒精測得其吐氣中所含酒精濃度達每公升
    0.30毫克之違規行為，依道路交通管理處罰條例第24條第1
    項第2款、第35條第1項規定，處以罰鍰新台幣22500元，施
    以道安講習，並吊扣異議人駕駛執照12個月，原審以原處分
    機關依法裁處並無違誤，異議應予駁回等語。
二、抗告意旨略以：抗告人當日確未飲用任何酒類，要求喝水重
    測竟遭拒絕，且有誰會於早上8時飲酒，極有可能是酒測器
    故障，又本人被開單後，速至台北聯合醫院中興院區，自費
    酒測，檢測結果符合標準值，原審竟未予採信，難讓人心服
    ，請撤銷原裁定，另為適法裁定云云。
三、按道路交通管理處罰條例第24條第1項第2款、第35條第1項
    規定：按「汽車駕駛人，有下列情形之一者，應接受道路交
    通安全講習：二、有第三十五條第一項規定之情形」、「汽
    車駕駛人，駕駛汽車經測試檢定有下列情形之一者，處新臺
    幣一萬五千元以上六萬元以下罰鍰，並當場移置保管該汽車
    及吊扣其駕駛執照一年；因而肇事致人受傷者，並吊扣其駕
    駛執照二年；致人重傷或死亡者，吊銷其駕駛執照，並不得
    再考領：一、酒精濃度超過規定標準。二、吸食毒品、迷幻
    藥、麻醉藥品及其相類似之管制藥品」。
四、本院查：
  (一)本件抗告人即受處分人甲○○於97年1月18日8時10分許，在
    台北市○○○路○段與東新街口處，因駕駛車號TT-444號動
    力機械車輛，經台北市政府警察局值勤員警測試檢定其吐氣
    所含酒精濃度值達每公升0.30毫克，已超過法定標準，遂掣
    單舉發其酒後駕車之違規事實，有台北市政府警察局舉發違
    反道路交通管理事件通知單1份附卷可稽。抗告人辯稱警方
    未予重測或儀器有可能故障云云，然取締酒後駕車程序中，
    惟有在吹氣不足，儀器無法完成取樣，員警始必須重新檢測
    ，本件抗告人既已檢測成功，取得測試值，則員警拒絕再為
    檢測，自未違法，又抗告人空言指稱檢測儀器恐有故障云云
    ，乃屬臆測之詞，均無足採。
  (二)再者，抗告人雖於97年1月18日自費前往聯合醫院中興院區
    檢驗出「血中酒精濃度為5mg/dl，位於正常參考值中」，並
    提出上開診斷證明書影本一份為證。惟按人體內酒精含量係
    由開始飲酒之零含量，依飲酒量逐漸累積增加，並於完成飲
    酒時酒精含量達到最高，隨後依人體之代謝作用逐漸降低，
    抗告人所提出之上開診斷證明書僅有日期之記載，卻無實際
    就診時間，依前揭說明，抗告人事後於聯合醫院中興院區測
    試所得之酒精濃度，小於先前員警測試檢定時之酒精濃度，
    亦屬當然，難為有利抗告人之認定。況且該診斷證明書亦檢
    測出抗告人血中含有酒精濃度5mg/dl，則抗告人辯稱當日並
    無飲用任何酒類，殊難採信。綜上所述，原裁定認抗告人有
    「酒後駕車、酒精濃度測試值每公升0.30毫克」之違規，因
    認原處分裁罰要無違誤，駁回抗告人前之聲明異議，經核認
    事用法均無違誤，抗告人仍執前詞主張檢測儀器故障、取締
    員警未予重測或原審不予採信自費檢測云云，均無足採，本
    件抗告為無理由，應予駁回。
據上論結，應依道路交通管理處罰條例第89條，道路交通案件處
理辦法第26條，刑事訴訟法第412條，裁定如主文。
中    華    民    國    97    年    5     月    16    日
                  刑事第十七庭  審判長法  官  趙功恆
                                      法  官  高明哲
                                      法  官  陳世宗
以上正本證明與原本無異。
不得再抗告。
                                      書記官  魏汝萍
中    華    民    國    97    年    5     月    16    日


司法院資訊處製作；財團法人民間司法改革基金會備份。
